【裁判字號】    99,上易,597
【裁判日期】    990628
【裁判案由】    違反毒品危害防制條例
【裁判全文】
臺灣高等法院高雄分院刑事判決         99年度上易字第597號
上  訴  人
即  被  告  甲○○
上列上訴人因違反毒品危害防制條例案件，不服臺灣高雄地方法
院99年度審易字第1774號中華民國99年4 月30日第一審判決（起
訴案號：臺灣高雄地方法院檢察署99年度毒偵字第1549號），提
起上訴，本院判決如下：
     主  文
上訴駁回。
     理  由
一、按不服地方法院之第一審判決而上訴者，應向管轄第二審之
    高等法院為之。上訴書狀應敘述具體理由。上訴書狀未敘述
    上訴理由者，應於上訴期間屆滿後20日內補提理由書於原審
    法院，逾期未補提者，原審法院應定期間先命補正。第二審
    法院認為上訴書狀未敘述理由或 上訴有第362條前段之情形
    者，應以判決駁回之。但其情形可以補正而未經原審法院命
    其補正者，審判長應定期間先命補正。刑事訴訟法第361 條
    、第367 條，分別定有明文。所謂不服第一審判決之具體理
    由，必係依據卷內既有訴訟資料或提出新事證，指摘或表明
    第一審判決有何採證認事、用法或量刑等足以影響判決本旨
    之不當或違法，而構成應予撤銷之具體事由，始克當之（例
    如：依憑證據法則具體指出所採證據何以不具證據能力，或
    依憑卷證資料，明確指出所為證據證明力之判斷如何違背經
    驗、論理法則）；倘僅泛言原判決認定事實錯誤、違背法令
    、量刑失之過重或輕縱，而未依上揭意旨指出具體事由，或
    形式上雖已指出具體事由，然該事由縱使屬實，亦不足以認
    為原判決有何不當或違法者（例如：對不具有調查必要性之
    證據，法院未依聲請調查亦未說明理由，或援用證據不當，
    但除去該證據仍應為同一事實之認定），皆難謂係具體理由
    ，俾與第二審上訴制度旨在請求第二審法院撤銷、變更第一
    審不當或違法之判決，以實現個案救濟之立法目的相契合，
    並節制濫行上訴（最高法院97年度台上字第892 號判決意旨
    參照）。是以上訴人之上訴書狀或補提之上訴理由書，雖有
    敘述上訴理由，惟並未具體敘述第一審判決有上述違法、不
    當情形，即與未敘述具體理由無異，其所為上訴，即不符合
    上訴之法定要件。
二、上訴人即被告甲○○經原審以違反毒品危害防制條例案件，
    施用第二級毒品，量處有期徒刑6 月，如易科罰金，以新臺
    幣1 千元折算1 日。有判決書可稽，被告不服提起上訴，略
    以：被告為初犯，且已認罪，態度良好，悔過改進，原審量
    處有期徒刑6 月，稍嫌過重云云
三、關於刑之量定，係實體法上賦予法院得為自由裁量之事項，
    倘其未有逾越法律所規定之範圍，或濫用其權限，即不得任
    意指摘為違法（最高法院75年度台上字第7033號判例意旨參
    考）。且在同一犯罪事實與情節，如別無其他加重或減輕之
    原因，下級審量定之刑，亦無過重或失輕之不當情形，則上
    級審法院對下級審法院之職權行使，原則上應予尊重（最高
    法院85年度台上字第2446號判決意旨參考）。
四、查原判決業已審酌被告前因施用毒品經觀察、勒戒後，仍未
    能戒絕毒癮，反再多次施用毒品，先後多次判處徒刑，有臺
    灣高等法院被告前案紀錄表1 紙在卷可參，此次再為施用毒
    品犯行，顯見自制力嚴重不足，無法擺脫毒品，故應藉由刑
    罰之執行，以收教化之功能，並參以被告所犯係自戕行為，
    尚未害及他人等一切情狀，量處有期徒刑6 月，如易科罰金
    ，以新臺幣1 千元折算1 日。業已斟酌關於刑法第57條科刑
    之一切情狀，在適法範圍內行使裁量權，從輕量刑，核無量
    刑瑕疵或違背法令不當之情形；被告上訴理由仍以原判決量
    刑稍嫌過重云云，自非可取，且未指摘原判決關於適用法律
    及量刑等項，有何具體違法或不當之處。
五、綜上所述，本院審酌上情，認原審依被告之自白，並斟酌全
    辯論意旨及調查證據之結果，予以論罪科刑，於判決內已具
    體說明論科之理由，及其憑以認定之證據，客觀上並無何違
    法或不當之處，量刑業已從輕。被告上訴意旨所陳，經核並
    未依據卷內既有訴訟資料，具體指出或表明原判決有何採證
    、認事、用法等足以影響判決本旨之不當或違法之理由，僅
    係對原判決已說明論斷之事項，徒憑己意再為爭執，並未具
    體指摘原判決有如何採證、認事、用法等違反經驗法則之不
    當或違法，而足以影響判決本旨，應認未符合具體理由之要
    件，揆諸前揭說明，其上訴亦不合法律上之程式。
六、爰依刑事訴訟法第367 條前段、第372 條，不經言詞辯論，
    逕為判決如主文。
中    華    民    國    99    年    6     月    28    日
                 刑事第九庭     審判長法  官  莊秋桃
                                      法  官  范惠瑩
                                      法  官  田平安
以上正本與原本無異。
本件不得再上訴。
中    華    民    國    99    年    6     月    28    日
                                  書  記  官  張宗芳

司法院資訊處製作；財團法人民間司法改革基金會備份。
